最高法院刑事判決　　　　　　一○○年度台上字第一六四五號
上　訴　人　張穗明
上列上訴人因偽造文書案件，不服台灣高等法院高雄分院中華民
國一００年一月六日第二審判決（九十九年度上訴字第一八０三
號，起訴案號：台灣屏東地方法院檢察署九十七年度偵字第七六
七０號），提起上訴，本院判決如下：
    主  文
上訴駁回。
    理  由
按刑事訴訟法第三百七十七條規定，上訴於第三審法院，非以判
決違背法令為理由，不得為之。是提起第三審上訴，應以原判決
違背法令為理由，係屬法定要件。如果上訴理由書狀並未依據卷
內訴訟資料，具體指摘原判決不適用何種法則或如何適用不當，
或所指摘原判決違法情事，顯與法律規定得為第三審上訴理由之
違法情形，不相適合時，均應認其上訴為違背法律上之程式，予
以駁回。本件原判決撤銷第一審之判決，改判仍依想像競合犯關
係，從一重論處上訴人張穗明偽造有價證券罪刑（共十六罪），
已敘明所憑之證據及認定之理由；從形式上觀察，並無判決違背
法令之情形存在。再查原判決以上訴人偽造本票高達三百八十七
張，詐得金額共新台幣六百八十三萬三千六百元，綜合其犯罪情
狀觀之，殊無可資憫恕之處，無從依刑法第五十九條規定酌減其
刑，理由內已詳加說明。復以上訴人之責任為基礎，審酌刑法第
五十七條各款所列事項等一切情狀，量處適當之刑，既未逾法定
刑度，亦無失出或失入之情形，不生違背法令之問題。上訴意旨
以其因遭人倒會，始利用以會養會方式解決債務問題，惟案發後
已與全部會員和解，迄今仍依約履行和解契約，倘入監服刑，恐
影響會員權益，原審未依刑法第五十九條規定酌減其刑，且誤認
上訴人未全部清償，量刑尚嫌過重云云，對於原審刑罰裁量職權
之行使，任意指摘，不符第三審上訴之法定要件。另上訴意旨所
稱依和解書意旨，所有會員同意上訴人代刻印章，簽發本票，且
上訴人已將會款交付得標人，並無私吞等各節，徒為單純事實上
之爭辯，亦非適法之第三審上訴理由。其關於此部分之上訴為違
背法律上之程式，應予駁回。再者，原判決關於上訴人想像競合
犯之輕罪即刑法第三百三十九條第一項詐欺取財罪部分，依刑事
訴訟法第三百七十六條第四款規定，本不得上訴於第三審法院，
而重罪即偽造有價證券罪（暨想像競合犯之行使偽造私文書罪）
部分之上訴，既從程序上駁回，則輕罪部分之上訴即無審判不可
分原則之適用，無從併予審判，亦應駁回之。
據上論結，應依刑事訴訟法第三百九十五條前段，判決如主文。
中    華    民    國  一○○  年    四    月    七    日
                      最高法院刑事第十二庭
                          審判長法官  陳  世  淙  
                                法官  陳  東  誥  
                                法官  何  菁  莪  
                                法官  許  錦  印  
                                法官  施  俊  堯  
本件正本證明與原本無異
                                      書  記  官  
中    華    民    國  一○○  年    四    月   十一   日
                                                      Ｖ